臺灣臺中地方法院刑事判決　　　　　　100年度交訴字第429號
公　訴　人　臺灣臺中地方法院檢察署檢察官
被　　　告　王榮
上列被告因過失致死等案件，經檢察官提起公訴（100年度偵字
第19762號），因被告就被訴事實為有罪之陳述，經本院合議庭
裁定由受命法官獨任進行簡式審判程序，判決如下：
    主  文
王榮從事業務之人，因業務上之過失致人於死，處有期徒刑捌
月。
    事實及理由
一、本件除於證據部分補充「被告王榮於本院之自白」外，其
    餘犯罪事實、證據及應適用之法條，均引用附件檢察官起訴
    書之記載。
二、爰審酌被告王榮為高中畢業、受雇於台中汽車客運股份有
    限公司擔任公車司機之男子，因駕駛大客車疏未注意車前狀
    況及兩車併行之間隔，不慎以右前車身擦撞被害人周淑鳳騎
    乘並搭載其子即告訴人少年林○弘之重型機車左側車身，致
    告訴人少年林○弘因此受有下巴擦傷、左側上臂及前臂擦傷
    及左手第五指挫傷、左膝挫傷併擦傷、右手多處磨損及擦傷
    、左腰部擦傷及頭部損傷等傷害，被害人周淑鳳則因頭部遭
    前開大客車輾壓，造成顱骨粉碎性骨折當場死亡，侵害他人
    之身體及生命法益，對於被害人周淑鳳之家庭乃至於國家社
    會之損失實已無從回復，所生危害至為重大；惟參諸被告犯
    後坦認犯行，及於偵查中經臺灣臺中地方法院檢察署100年
    度相字第497號轉介本院後已與告訴人林慶昌及少年林○弘
    就被害人周淑鳳死亡部分以新臺幣（下同）320萬6千元達成
    調解，有本院100年度司中調字第2311號調解程序筆錄及臺
    灣臺中地方法院檢察署辦案公務電話紀錄表各1份附於偵卷
    第21、31頁可憑，然尚未就告訴人少年林○弘傷害部分達成
    和解（業據林○弘之法定代理人林慶昌代理提起附帶民事訴
    訟，請求賠償21萬餘元），及依據相驗卷第37到40頁照片，
    被告駕駛之公車係跨駛兩個車道（內車道為禁行機車道，足
    供被告行駛公車），而有與機車爭道之情形，而被害人騎乘
    之機車，亦有往左偏斜之情形（依照相驗卷第97-98頁之臺
    中市車輛行車事故鑑定委員會中市車鑑0000000案分析意見
    被害人周淑鳳亦有未注意車前狀況及兩車併行之安全間隔之
    過失），雙方均未保持安全距離，然被告為職業之公車駕駛
    員，車身較長，碰撞力道又大，其駕駛習慣對於用路人實有
    相當大的影響，應謹守行駛於車道之內、禮讓小車先行之駕
    駛習慣，當可有效避免併行擦撞事件發生，及告訴人林慶昌
    於本院審理時表示：「我小孩當時看到他媽媽爆頭死亡，造
    成小孩很大的傷害，外傷可以痊癒，但是心裡的傷害很大，
    打電話告訴我說他媽媽的頭破掉，到現在晚上都會作惡夢大
    喊大叫，會情緒失控說是我害死他媽媽，造成我家裡不安寧
    ，現在看到大公車都很害怕，醫生說我的小孩沒有辦法馬上
    恢復，對刑度沒有意見...一條人命對被告不痛不癢，我也
    不希望因為這件案子損害到被告的生計，但是希望被告能夠
    給我們公道合理賠償」等一切情形，量處如主文所示之刑。
三、至被告雖於偵訊及本院審理時表示上開於本院所達成之調解
    內容已包含被害人周淑鳳死亡及告訴人少年林○弘傷害部分
    ，惟據告訴人林慶昌表示該調解內容僅限於被害人周淑鳳死
    亡部分，並未包含告訴人林○弘傷害部分，且於偵查中檢察
    官亦電詢本院調解庭，經本院調解委員表示：當初調解時，
    貴署以相案送調解，所以只針對死者周淑鳳部分進行調解，
    並沒有提到其他人受傷的部分，雖聲請人包含告訴人少年林
    ○弘，但此部分是以繼承人身份進行調解。有上開辦案公務
    電話紀錄可憑，是堪認上開調解內容應僅限於被害人周淑鳳
    死亡部分，且被告於本院審理時堅持表示，伊認為當初和解
    範圍已經包含兩名被害人，現在已經沒有能力再付出了等語
    ，是尊重當事人意見，未再就被害人林○弘部分安排調解，
    附此敘明。
應適用之法條：刑事訴訟法第273條之1第1項、第299條第1項前
段、第310條之2、第454條第2項，刑法第276條第2項、第284條
第2項前段、第55條、第62條前段、第41條第1項前段，刑法施行
法第1條之1。
本案經檢察官沙小雯到庭執行職務。
中    華    民    國    100    年    12   月    30    日
                  刑事第十九庭  法  官 蕭一弘
以上正本證明與原本無異。
如不服本判決應於收受送達後10日內向本院提出上訴書狀，並應
敘述具體理由；其未敘述上訴理由者，應於上訴期間屆滿後20日
內向本院補提理由書（均須按他造當事人之人數附繕本）「切勿
逕送上級法院」。
                                書記官  黃士益
中    華    民    國   100    年    12    月    30    日
附件：
臺灣臺中地方法院檢察署檢察官起訴書
                                    100年度偵字第19762號
    被      告  王榮  男  53歲（民國○○年○○月○○日生）
                        籍設臺中市○區○○路14巷3號
                        現居臺中市○○○○街290號10樓
                        國民身分證統一編號：Ｚ000000000號
上列被告因過失致死等案件，已經偵查終結，認應該提起公訴，
茲將犯罪事實及證據並所犯法條分敘如下：
        犯罪事實
一、王榮係臺中汽車客運股份有限公司之司機，負責載送乘客
    之業務，為從事駕駛業務之人。其於民國100年3月24日17時
    許，駕駛車牌號碼537-FQ號營業用大客車，沿臺中市○區○
    ○路由市○路○○○路方向行駛而執行其駕駛業務，於同日
    17時4分許，行經臺中市○區○○路96號前時，本應注意車
    前狀況及兩車併行之間隔，並隨時採取必要之安全措施，而
    依當時天候晴、日間有自然光線、路面乾燥、無缺陷、無障
    礙物、且視距良好等情況下，並無不能注意之情事，竟疏未
    注意及此，適周淑鳳騎乘車牌號碼M3T-286號重型機車搭載
    其子少年林○弘，沿民權路同方向行駛在前開營業用大客車
    右前方，王榮駕車超越時不慎以右前車頭擦撞前開重型機
    車左側車身，致騎乘上開重型機車之周淑鳳及少年林○弘人
    車倒地，少年林○弘因此受有下巴擦傷、左側上臂及前臂擦
    傷及左手第五指挫傷、左膝挫傷併擦傷、右手多處磨損及擦
    傷、左腰部擦傷及頭部損傷等傷害，周淑鳳則因頭部遭前開
    營業大客車輾壓，造成顱骨粉碎性骨折當場死亡。經警據報
    前往處理，王榮當場承認肇事而自首。
二、案經本署檢察官據報相驗後自動檢舉及林慶昌、少年林○弘
    訴請偵辦。
        證據並所犯法條
一、證據清單
┌──┬────────┬──────────────┐
│編號│證據名稱        │待證事實                    │
├──┼────────┼──────────────┤
│(一)  │被告王榮於警詢│全部犯罪事實。              │
│    │及偵查中之供述  │                            │
├──┼────────┼──────────────┤
│(二)  │告訴人林○弘於警│全部犯罪事實。              │
│    │詢時之指訴      │                            │
├──┼────────┼──────────────┤
│(三)  │1.道路交通事故現│車禍發生經過及現場情形。    │
│    │  場圖          │                            │
│    │2.道路交通事故調│                            │
│    │  查報告表      │                            │
│    │3.現場照片      │                            │
│    │4.監視攝影器攝影│                            │
│    │  翻拍照片      │                            │
│    │5.行車紀錄器翻拍│                            │
│    │  照片          │                            │
├──┼────────┼──────────────┤
│(三)  │1.本署法醫檢驗報│A.林○弘受有下巴擦傷、左側上│
│    │  告書及相驗屍體│  臂及前臂擦傷及左手第五指挫│
│    │  證明書        │  傷、左膝挫傷併擦傷、右手多│
│    │2.衛生署臺中醫院│  處磨損及擦傷、左腰部擦傷及│
│    │  診斷證明書    │  頭部損傷等傷害，          │
│    │3.相驗照片      │B.周淑鳳因頭部遭前開營業大客│
│    │                │  車輾壓，造成顱骨粉碎性骨折│
│    │                │  當場死亡。                │
├──┼────────┼──────────────┤
│(四)  │臺中市車輛行車事│被告駕駛上開營業大客車，在進│
│    │故鑑定委員會分析│入民權路之外側混合車道時，疏│
│    │意見            │未注意車前狀況及兩車併行之安│
│    │                │全間隔。                    │
├──┼────────┼──────────────┤
│(五)  │車牌號碼537-FQ號│本件營業大客車車主為臺中汽車│
│    │營業大客車行車執│客運股份有限公司。          │
│    │照              │                            │
└──┴────────┴──────────────┘
二、核被告王榮所為，係犯刑法第276條第2項之業務過失致死
    罪嫌及同法第284條第2項前段之業務過失傷害罪嫌。被告以
    1過失駕駛行為，觸犯上開2罪名，為想像競合犯，請從一重
    論以刑法第276條第2項之業務過失致死罪。被告於肇事後，
    犯罪未被發覺前，停留於現場，並當場向前往處理之警員承
    認肇事而自首，有承辦員警李桂祥出具之臺中市○○○○○
    道路交通事故肇事人自首情形紀錄表在卷足稽，依刑法第62
    條之規定得減輕其刑。
三、依刑事訴訟法第251條第1項提起公訴。
  此  致
臺灣臺中地方法院
中    華    民    國   100    年    10    月    27    日
                              檢  察  官  林于人
本件正本證明與原本無異
中    華    民    國   100    年    11    月    1     日
                              書  記  官  陳淑芬
所犯法條
中華民國刑法第276條第2項
（過失致死罪）
因過失致人於死者，處 2 年以下有期徒刑、拘役或 2 千元以下
罰金。
從事業務之人，因業務上之過失犯前項之罪者，處 5 年以下有
期徒刑或拘役，得併科 3 千元以下罰金。
中華民國刑法第284條第2項
（過失傷害罪）
從事業務之人，因業務上之過失傷害人者，處 1 年以下有期徒
刑、拘役或 1 千元以下罰金，致重傷者，處 3 年以下有期徒刑
、拘役或 2 千元以下罰金。